# **David Emmanuel Zamora Salinas**

Durango, Dgo, México 618 126 47 41 Zdavid505@gmail.com

#### **Resumen Profesional**

Ingeniero en Tecnologías de la Información con experiencia especializada en el desarrollo integral de aplicaciones, destacando en la programación Frontend y Backend con tecnologías como React y Node. Además, he contribuido al diseño e implementación de soluciones de cableado estructurado. Mi experiencia incluye roles tanto en entornos de campo como en oficinas, ofreciendo soporte técnico y colaborando activamente en equipos de tecnología. Mi enfoque abarca desde la creación de soluciones innovadoras hasta la gestión de una infraestructura tecnológica sólida, demostrando habilidades versátiles para enfrentar desafíos en diversas áreas tecnológicas.

#### **EXPERIENCIA**

### Daws (mayo 2022 - junio 2023)

Técnico en sistemas

- Participé en el equipo de sistemas, ofreciendo soluciones tecnológicas en campo y oficina para diversas áreas y mi departamento.
- En seguridad, instalé cámaras C.C.T.V analógicas y gestioné dispositivos como DVR y sistemas de acceso mediante IVMS.
- Realicé mantenimientos preventivos y correctivos en computadoras y en impresoras personales y de etiquetas.
- En el área administrativa, gestioné requisiciones con Innova HP para material y equipos.
- Creación de reportes para el departamento de sistemas.
- Tengo experiencia en la instalación y gestión de Microsoft 365.
- Además, instalé proyectores, realicé mantenimiento a equipos de radio y brindé soporte técnico para problemas con Microsoft Office y computadoras.

# **CAFÉ INTERNET SAN MARCOS**

# (enero 2022- abril 2022)

#### Empleado

- Atención al cliente.
- Manejo de efectivo
- Mantenimiento a equipos de cómputo personales

#### **UJED**

# (Mayo 2021- Agosto 2022)

#### Practicante

- Desarrollo Front End en ReactJS
- Desarrollo Back End en NODE JS
- Implementación del modelo SCRUM
- Creación y implementación de base de datos no relacional Mongo DB
- Creación de contenido multimedia

# **EDUCACIÓN**

# Universidad Tecnológica de Durango (2020-2024)

Ingeniería en Desarrollo y gestión de Software

# Universidad Tecnológica de Durango (2020-2022)

Técnico Superior Universitario Tecnologías de la información

#### **Habilidades**

# Frontend Development

- ReactJS: Experiencia en interfaces de usuario interactivas y Single Page.
- Bootstrap: Experiencia en diseños responsivos y agilidad mediante uso de esta herramienta
- **Diseño UX/UI**: Capacidad para diseñar interfaces centradas en el usuario y experiencia de usuario.
- Optimización web : Familiaridad con técnicas y herramientas para mejorar el rendimiento y velocidad de sitios web.

# Backend Development

- NodeJS: Experiencia en creación de aplicaciones del lado del servidor escalables.
- APIs Restful: Desarrollo y consumo de APIs para integración backend y frontend
- Gestión de base de Datos: Conocimiento en diseño, implementación y consulta de bases de datos relacionales y no relacionales.

### Mobile Development

- React Native: Experiencia inicial en el desarrollo, con proyectos realizados en aplicaciones React Native.
- Diseño Responsivo: Adaptación de interfaces para distintos tamaños de pantalla y dispositivos.

#### Cableado Estructurado

 Diseño e implementación de soluciones de cableado estructurado para garantizar una infraestructura de red eficiente.

# Soporte Técnico

 Brindé soporte técnico en entornos de campo y oficinas, resolviendo eficazmente desafíos tecnológicos

# **Soft Skills**

- **Trabajo en equipo:** Capacidad para colaborar eficazmente en equipos multidisciplinarios.
- Resolución de problemas : Habilidad para identificar y abordar desafíos técnicos y operativos.
- **Comunicación efectiva**: Capacidad para transmitir ideas y soluciones de manera clara y concisa.
- **Aprendiz Continuo**: Actitud proactiva hacia el aprendizaje y adaptación a nuevas tecnologías y herramientas.